【裁判字號】    89,訴,1961
【裁判日期】    891205
【裁判案由】    偽造有價證券等
【裁判全文】
臺灣板橋地方法院刑事判決                        八十九年度訴字第一九六一號
    公  訴  人  臺灣板橋地方法院檢察署檢察官
    被      告  甲○○
右列被告因偽造有價證券案件，經檢察官提起公訴 (八十九年度偵字第九九三九號)
，本院判決如左：
    主  文
甲○○行使偽造私文書，足以生損害於他人，處有期徒刑伍月；偽造之「終止房屋租
賃合約書」其上之「邑昌興商行」印文貳枚及「乙○○」印文壹枚，及偽造之「同意
書」其上之「邑昌興商行」及「乙○○」印文各壹枚沒收。又意圖供行使之用而偽造
有價證券，處有期徒刑壹年捌月；偽造之支票壹紙（發票人乙○○、面額新台幣捌萬
元、發票日八十八年十二月三十一日、支票號碼ＡＧ0000000號）沒收。應執
行有期徒刑貳年，緩刑肆年，偽造之「終止房屋租賃合約書」其上之「邑昌興商行」
印文貳枚及「乙○○」印文壹枚，及偽造之「同意書」其上之「邑昌興商行」及「乙
○○」印文各壹枚、偽造之支票壹紙（發票人乙○○、面額新台幣捌萬元、發票日八
十八年十二月三十一日、支票號碼ＡＧ0000000號）沒收。
    事  實
一、甲○○受僱於邑昌興商行之乙○○，在邑昌興商行向三槍企業股份有限公司（以
    下簡稱三槍公司）承租使用的台北市○○路三九七巷七弄二十五號一樓，受邑昌
    興商行之乙○○委託，經營管理該址火鍋店，並負責處理與三槍公司之租金給付
    ，惟無終止租賃契約之權利，甲○○竟因經營不善而基於背信及行使偽造私文書
    之犯意，於八十八年十二月二十七日，在台北市○○路三九七巷七弄二十五號一
    樓店內，擅自取用其保管之邑昌興商行印章及乙○○個人印章，偽造「終止房屋
    租賃合約」，冒用邑昌興商行即乙○○名義與三槍公司終止前揭房屋之租賃關係
    ，並在其上盜用邑昌興商行及乙○○之印章，同時又偽造「同意書」，其上虛偽
    記載邑昌興商行就前揭房屋之十、十一、十二月租金同意由押金十二萬元自動抵
    付，並在其上盜用邑昌興商行及乙○○之印章，而一併交付三槍公司，因而違背
    其任務，致生損害於乙○○之利益。甲○○另因債權人催討債務甚急，遂基於偽
    造有價證券之犯意，於八十八年三、四月間，在前揭火鍋店內，擅自取用乙○○
    印章，偽造乙○○簽發之面額新台幣八萬元、發票日八十八年十二月三十一日、
    支票號碼ＡＧ0000000號之支票一紙，在其上偽造乙○○之印文一枚，交
    付債權人李雅惠而行使。
二、案由邑昌商行報請台灣板橋地方法院檢察署檢察官偵查起訴。
    理  由
一、右揭事實，業據被告甲○○於偵查及本院審理時坦承不諱，核與告訴人乙○○於
    偵查及本院審理之指訴相符，並經證人李雅惠於偵查中證述實在，並有偽造之終
    止房屋租賃合約書、同意書、支票影本各一紙在卷可證。本件事證明確，被告甲
    ○○犯行堪以認定。
二、核被告甲○○所為，係犯刑法第二百十六條、第二百十條之行使偽造私文書罪、
    及刑法第三百四十二條第一項之背信罪，及刑法第二百零一條第一項偽造有價證
    券罪。被告偽造邑昌興商行及乙○○之印章行為，均為偽造私文書及偽造有價證
    券之部分行為，不另論罪。又被告偽造私文書之低度行為為行使偽造私文書之高
    度行為所吸收，不另論罪。又被告偽造有價證券後復持以行使，其行使之低度行
    為為偽造之高度行為所吸收，亦不另論罪。又被告所犯之上開行使偽造私文書罪
    及背信罪間，有方法結果之牽連關係，應從一重之行使偽造私文書罪處斷。又被
    告同時同地偽造終止租賃合約書及同意書，係接續犯，為單純一罪。又被告所犯
    上開行使偽造私文書與偽造有價證券間，犯意各別，行為亦殊，應分論併罰。又
    被告甲○○犯後已與被害人即乙○○達成和解，有和解書在偵查卷可參，且被害
    人乙○○於本院審理時陳述其願意原諒被告，因被告甲○○前未曾有任何犯罪紀
    錄，其犯後既有悔意，情狀堪值憫恕，認若科以偽造有價證券罪之法定最低度之
    刑，猶嫌過重，爰依刑法第五十九條規定，減輕該罪之刑。爰審酌被告犯罪之動
    機、目的、手段、品行、生活狀況、智識程度、犯罪所生之損害，及犯後坦承且
    有悔意之態度等一切情狀，分別量處如主文所示之刑，並定其應執行刑。又被告
    甲○○前未曾受有期徒刑以上刑之宣告，有台灣高等法院檢察署刑案紀錄簡覆表
    一件在卷可按，其因受債權人催討所迫，一時失慮，致罹重罪，事後已深具悔意
    ，其係年三十二歲之婦女，若遽入監所服刑，將造成未來人生重大打擊，信其經
    此刑之宣告後，應知警惕而無再犯之虞，本院因認暫不執行其刑為當，予以宣告
    緩刑四年，用啟自新。
三、偽造之「終止房屋租賃合約書」其上之「邑昌興商行」印文二枚及「乙○○」印
    文一枚，及偽造之「同意書」其上之「邑昌興商行」及「乙○○」印文各一枚，
    應依法宣告沒收。又偽造之支票一紙（發票人乙○○、面額新台幣八萬元、發票
    日八十八年十二月三十一日、支票號碼ＡＧ0000000號），不問屬於犯人
    與否，應依法宣告沒收。
據上論結，應依刑事訴訟法第二百九十九條第一項前段、刑法第二百十六條、第二百
十條、第三百四十二條第一項、第二百零一條第一項、第五十五條、第五十一條第五
款、第五十九條、第七十四條第一款、第二百十九條、第二百零五條、罰金罰鍰提高
標準條例第一條前段，判決如主文。
本案經檢察官李傳侯到庭執行職務。
中      華      民      國    八十九    年     十二     月      五      日
                                      臺灣板橋地方法院刑事第二庭
                                          法  官  黃  惠  瑛
右正本證明與原本無異。
如不服本判決，應於判決送達後十日內，向本院提出上訴狀。
                                          書記官  張  志  華
中      華      民      國    八十九    年     十二     月     十四     日
附錄本案論罪科刑法條全文：
刑法第二百十六條
行使第二百十條至第二百十五條之文書者，依偽造、變造文書或登載不實事項或使登
載不實事項之規定處斷。
刑法第二百十條
偽造、變造私文書，足以生損害於公眾或他人者，處五年以下有期徒刑。
刑法第三百四十二條
為他人處理事務，意圖為自己或第三人不法之利益或損害本人之利益，而為違背其任
務之行為，致生損害於本人之財產或其他利益者，處五年以下有期徒刑、拘役或科或
併科一千元以下罰金。
前項之未遂犯，罰之。
刑法第二百零一條
意圖供行使之用，而偽造、變造公債票，公司股票或其他有價證券者，處三年以上十
年以下有期徒刑，得併三千元以下罰金。
行使偽造、變造之公債票、公司股票或其他有價證券或意圖供行使之用收集或交付於
人者，處一年以上七年以下有期徒刑，得併科三千元以下罰金。
刑法第二百十九條
偽造之印章、印文或署押，不問屬於犯人與否，沒收之。
刑法第二百零五條
偽造、變造之有價證券、郵票或印花稅票及前條之器械、原料，不問屬於犯人與否，
沒收之。


司法院資訊處製作；財團法人民間司法改革基金會備份。
